【裁判字號】    98,易,2159
【裁判日期】    980831
【裁判案由】    竊盜
【裁判全文】
臺灣臺北地方法院刑事判決              98年度易字第2159號
公  訴  人  臺灣臺北地方法院檢察署檢察官
被      告  乙○○
選任辯護人  沈宏裕律師
上列被告因竊盜案件，經檢察官提起公訴（98年度偵字第15573
號），因被告於本院準備程序中就被訴事實為有罪之陳述，經本
院合議庭裁定改進行簡式審判程序，本院判決如下：
    主  文
乙○○竊盜，未遂，處拘役伍拾日，如易科罰金，以新臺幣壹仟
元折算壹日，緩刑貳年。
    事  實
一、乙○○意圖為自己不法之所有，於民國98年6月18日上午8時
    40分許，以不明方式（無積極證據證明被告持用可供兇器使
    用之不詳工具），開啟甲○○及丙○○居住之臺北市○○區
    ○○路27號9樓之7之鐵門及大門，入內搜尋財物（侵入住宅
    部分，業據甲○○、丙○○於偵查中撤回告訴），適丙○○
    在內察覺，其乃快步離開上開處所，而未遂，嗣經甲○○、
    丙○○報警處理後，始悉上情。
二、案經甲○○、丙○○訴由臺北市政府警察局中山分局報告臺
    灣臺北地方法院檢察署檢察官偵查起訴，乙○○於準備程序
    進行中，就被訴事實為有罪之陳述後，經本院合議庭裁定改
    由受命法官獨任進行簡式審判程序。
    理  由
一、前揭犯罪事實，業據被告乙○○於本院準備程序中及審理時
    均坦承不諱（見本院卷第15頁至第20頁反面），核與證人即
    告訴人甲○○、丙○○於警詢時證述之情節相符（見臺灣臺
    北地方法院檢察署98年度偵字第15573號卷第6頁至第10頁）
    ，證人甲○○、丙○○並復於偵查中檢察官訊問時到庭具結
    證述屬實（見同上偵查卷第30頁至第36頁），再核諸證人甲○○於警詢時證述其上開住處之鐵門及大門並未遭破壞乙情
    （見同上偵查卷第10頁），足認被告任意性自白核與事實相
    符。本件事證明確，被告犯行堪以認定，應依法論科。
二、按，刑法第321條第1項第2款之「門扇」專指門戶、窗扇而
    言，應指分隔住宅或建築物內外之間之大門而言；而所謂「
    其他安全設備」，指門扇牆垣以外，依通常觀念足認防盜之
    一切設備而言，如電網、門鎖、窗戶等，有最高法院55年臺
    上字第547號判例意旨、司法院73年廳刑一字第603號函、最
    高法院78年度臺上字第4418號判決意旨，可資參照；次按，
    刑法第321條第1項第2款所謂毀越門扇，其「毀」指毀損而
    言，「越」指逾越而言，如係從門走入或開鎖啟門入室，均
    不得謂為逾越門扇，有最高法院77年度臺上字第1130號判決
    、22年上字第454號判例意旨可供依循；又行為人開啟房門
    入內行竊，既未毀壞，亦非踰越，顯與毀越門扇或安全設備
    竊盜之情形不侔（最高法院63年台上字第50號判例意旨參照
    ）。參諸本件並無任何工具扣案，查無積極證據證明被告係
    用依一般社會觀念足以對人之生命、身體、安全構成威脅，
    而具有危險性之器械且非自然界物質（最高法院92年度臺非
    字第38號判決意旨參照）之工具開啟告訴人甲○○、丙○○
    上址之門扇，亦無積極證據得證明告訴人甲○○、丙○○上
    址之門扇確實因本件竊盜案件而毀壞，依「罪證有疑，利歸
    被告」之原則，自應僅論以普通竊盜罪，先予敘明。再，行
    為人以竊盜為目的，而侵入他人住宅搜尋財物時，即應認與
    竊盜之著手行為相當，被告在其主觀上既以竊盜為目的侵入
    告訴人甲○○、丙○○住處，以眼睛搜尋財物，縱其所欲物
    色之財物尚未移入自己支配管領實力之下，惟客觀上已足認
    其行為係與侵犯他人財物之行為有關，且屬具有接連性之密
    接行為，顯然已足當於竊盜行為之著手。是核被告所為係犯
    刑法第320條第3項、第1項之普通竊盜未遂罪。被告下手竊
    取他人之物，惟未得手即遭查獲，為未遂犯，爰依刑法第25
    條第2項規定減輕其刑。爰審酌被告前無前科，素行良好，
    本件係因一時失慮而犯本案，惟其犯後尚能坦承犯行，表達
    悔意，且業與告訴人甲○○、丙○○達成和解，告訴人甲○○、丙○○並於本院審理中到庭表示願意宥恕被告之意，併
    參酌被告之犯罪動機、目的、手段及犯後態度甚為良好等一
    切情狀，量處如主文所示之刑，並諭知易科罰金之折算標準
    。又被告未曾因故意犯罪受有期徒刑以上刑之宣告，有臺灣
    高等法院被告前案紀錄表（見本院卷第3頁）可憑，依其智
    識程度，諒經此程序及刑之宣告，當知警惕，信無再犯之虞
    ，且告訴人甲○○、丙○○於本院審理中當庭表示願意原諒
    被告，希望給予被告緩刑之意，而公訴人亦表示同意，因認
    所宣告之刑以暫不執行為適當，爰依刑法第74條第1項第1款
    規定宣告緩刑2年，以勵自新。
據上論斷，應依刑事訴訟法第273條之1第1項、第299條第1項前
段，刑法第320條第1項、第25條第2項、第41條第1項前段，第74
條第1項第1款，刑法施行法第1條之1第1項、第2項前段，判決如
主文。
本案經檢察官賴秋萍到庭執行職務。
中    華    民    國    98    年    8     月    31    日
                  刑事第五庭    法  官  鄭昱仁
上正本證明與原本無異。
如不服本判決應於收受送達後10日內向本院提出上訴書狀，並應
敘述具體理由；其未敘述上訴理由者，應於上訴期間屆滿後20日
內向本院補提理由書（均須按他造當事人之人數附繕本）「切勿
逕送上級法院」。告訴人或被害人如對於本判決不服者，應具備
理由請求檢察官上訴，其上訴期間之計算係以檢察官收受判決正
本之日期為準。
                                書記官  宋德華
中    華    民    國    98    年    8    月    31    日
附錄本案論罪科刑法條全文
中華民國刑法第320條
（普通竊盜罪、竊佔罪）
意圖為自己或第三人不法之所有，而竊取他人之動產者，為竊盜
罪，處 5 年以下有期徒刑、拘役或 5 百元以下罰金。
意圖為自己或第三人不法之利益，而竊佔他人之不動產者，依前
項之規定處斷。
前二項之未遂犯罰之。


司法院資訊處製作；財團法人民間司法改革基金會備份。
